---
title: "Cross Validation"
output: github_document
---
##model selection：决定哪些变量应该出现在这个model中
##若有一个清晰的hypothesis，则会简单很多，just test it，但很多时候你都没有一个清晰的hypothesis，你需要去做model selection

##model太简单，没有包括全部的重要变量；too complex，包括很多不重要的变量
##underfitting;overfitting
##high bias;high variance
##too simple-underfitting-high bias
##too complex-overfitting-high variance

##根据现有dataset构建model，用一个新的dataset去测试model是否足够准确，但是现实中很难获得一个新的dataset--- cross validation（training set；test set）--选一个root mean squared error最小的model（`rmse()`直接帮你计算）

```{r, include = FALSE, message = FALSE, warning = FALSE}
library(tidyverse)

knitr::opts_chunk$set(
	echo = TRUE,
	warning = FALSE,
  fig.width = 6,
  fig.asp = .6,
  out.width = "90%"
)

theme_set(theme_minimal() + theme(legend.position = "bottom"))

options(
  ggplot2.continuous.colour = "viridis",
  ggplot2.continuous.fill = "viridis"
)

scale_colour_discrete = scale_colour_viridis_d
scale_fill_discrete = scale_fill_viridis_d
```

Load key packages.

```{r}
library(tidyverse)
library(p8105.datasets)
library(modelr)
```

Load the LIDAR

```{r}
data("lidar")
```

Look at the data

```{r}
lidar

lidar_df = 
  lidar |> 
  mutate(id = row_number())

lidar_df |> 
  ggplot(aes(x = range, y = logratio)) + 
  geom_point()
```

## Create dataframes
##`anti_join`--给我剩下所有的数据
```{r}
train_df = 
  sample_frac(lidar_df, size = .8) |> 
  arrange(id)

test_df = anti_join(lidar_df, train_df, by = "id")
```


Look at these

```{r}
ggplot(train_df, aes(x = range, y = logratio)) + 
  geom_point() + 
  geom_point(data = test_df, color = "red")
```

Fit a few models to `train_df`.

##`add_predictions(data, model)`:在dataframe中加入prediction这一项

##linear model is not complex enough

```{r}
linear_mod = lm(logratio ~ range, data = train_df)

train_df |> 
  add_predictions(linear_mod) |> 
  ggplot(aes(x = range, y = logratio)) + 
  geom_point() + 
  geom_line(aes(y = pred), color = "red")
```

##`mgcv` package是用于各种nonlinear model，而`gam`是其中用来fitting a generalized additive model,其中`s()`代表的是do somthing smooth
```{r}
smooth_mod = mgcv::gam(logratio ~ s(range), data = train_df)

train_df |> 
  add_predictions(smooth_mod) |> 
  ggplot(aes(x = range, y = logratio)) + 
  geom_point() + 
  geom_line(aes(y = pred), color = "red")
```

##让smooth有更多波动，`k`--sort of polynomials to use, `sp`--smoothing parameter,越小就代表最后的线越不smooth

##有点overfitting

```{r}
wiggly_mod = mgcv::gam(logratio ~ s(range, k = 50), sp = 10e-8, data = train_df)

train_df |> 
  add_predictions(wiggly_mod) |> 
  ggplot(aes(x = range, y = logratio)) + 
  geom_point() + 
  geom_line(aes(y = pred), color = "red")
```

Try computing our RMSEs

##`rmse(model, dataset)`
##选rmse最小的model-- smooth model

```{r}
rmse(linear_mod, test_df)
rmse(smooth_mod, test_df)
rmse(wiggly_mod, test_df)
```

##根据以上rmse的比较，从数值上看smooth似乎并没有比wiggly强很多，但从图片上看能看出很大区别，所以we just do it over and over again,看一个平均的差异，而不是单个test结果的差异

## ITERATE!!
##可以重复上面的步骤，先sample_frac,再anti_joint,不过我们有更聪明的方法--直接使用`crossv_mc(dataset, 操作次数)`--把dataset按照默认的分法（80/20）randomly把数据分成training set 和 test set，这样的操作重复n次，但分开的data是一个resample的形式，并非dataframe，所以之后需要对数据进行`as.tibble`的操作

```{r}
cv_df = 
  crossv_mc(lidar_df, n = 100) |> 
  mutate(
    train = map(train, as_tibble),
    test = map(test, as_tibble)
  )
```

Did this work? Yes!

##导出training的数据，查看第3次split的时候training set具体是由哪些数据组成的

```{r}
cv_df |> pull(train) |> nth(3)
```

Let's fit models over and over.

```{r}
lidar_lm = function(df) {
  
  lm(logratio ~ range, data = df)
  
}
```

##若只有一个argument在function中，则可以直接使用anonymous function,不需要单独写出function

```{r}
cv_df =
  cv_df |> 
  mutate(
    linear_fits = map(train, \(df) lm(logratio ~ range, data = df)),
    smooth_fits = map(train, \(df) mgcv::gam(logratio ~ s(range), data = df)),
    wiggly_fits = map(train, \(df) mgcv::gam(logratio ~ s(range, k = 50), sp = 10e-8, data = df))
  ) |> 
  mutate(
    rmse_linear = map2_dbl(linear_fits, test, rmse),
    rmse_smooth = map2_dbl(smooth_fits, test, rmse),
    rmse_wiggly = map2_dbl(wiggly_fits, test, rmse)
  )
```

##现在可以看出来大部分时候rmse_smooth都是明显小于rmse_wiggly，只是某些时候会比较相近

Let's try to look at this better. 

```{r}
cv_df |> 
  select(starts_with("rmse")) |> 
  pivot_longer(
    everything(),
    names_to = "model",
    values_to = "rmse",
    names_prefix = "rmse_"
  ) |> 
  ggplot(aes(x = model, y = rmse)) + 
  geom_violin()
```

## Child growth


```{r}
growth_df = 
  read_csv("data/nepalese_children.csv")
```

Weight v arm_c

```{r}
growth_df |> 
  ggplot(aes(x = weight, y = armc)) + 
  geom_point(alpha = .5)
```


Let's show the models we might use.

##piece linear model--model分成了不同的部分，每个部分都是linear model--weight_cp7，在weight=7的地方做一次分割，（从图片看出来是在weight=7有一个转折）
```{r}
growth_df =
  growth_df |> 
  mutate(
    weight_cp7 = (weight > 7) * (weight - 7)
  )
```

Let's fit three models

```{r}
linear_mod = lm(armc ~ weight, data = growth_df)
pwl_mod    = lm(armc ~ weight + weight_cp7, data = growth_df)
smooth_mod = mgcv::gam(armc ~ s(weight), data = growth_df)
```

```{r}
growth_df |> 
  add_predictions(smooth_mod) |> 
  ggplot(aes(x = weight, y = armc)) +
  geom_point(alpha = .5) + 
  geom_line(aes(y = pred), color = "red")
```

Now cross validate!

```{r}
cv_df = 
  crossv_mc(growth_df, n = 100) |> 
  mutate(
    train = map(train, as_tibble),
    test = map(test, as_tibble)
  )
```


```{r}
cv_df = 
  cv_df |> 
  mutate(
    linear_mod = map(train, \(df) lm(armc ~ weight, data = df)),
    pwl_mod    = map(train, \(df) lm(armc ~ weight + weight_cp7, data = df)),
    smooth_mod = map(train, \(df) mgcv::gam(armc ~ s(weight), data = df))
  ) |> 
  mutate(
    rmse_linear = map2_dbl(linear_mod, test, rmse),
    rmse_pwl    = map2_dbl(pwl_mod, test, rmse),
    rmse_smooth = map2_dbl(smooth_mod, test, rmse)
  )
```

Create my boxplots!

```{r}
cv_df |> 
  select(starts_with("rmse")) |> 
  pivot_longer(
    everything(),
    names_to = "model",
    values_to = "rmse",
    names_prefix = "rmse_"
  ) |> 
  ggplot(aes(x = model, y = rmse)) + 
  geom_violin()
```






