---
title: "Linear Models"
author: "Fenglin Xie"
date: "2025-11-12"
output: github_document
---

##lm for linear models

##glm for generalized linear models--需要注明具体使用哪一个

##argument include：1.formula: y ~ x1 + x2; 2.data

##有时候outcome会很复杂，使用broom package to tidy up the output

```{r, include = FALSE, message = FALSE, warning = FALSE}
library(tidyverse)

knitr::opts_chunk$set(
	echo = TRUE,
	warning = FALSE,
  fig.width = 6,
  fig.asp = .6,
  out.width = "90%"
)

theme_set(theme_minimal() + theme(legend.position = "bottom"))

options(
  ggplot2.continuous.colour = "viridis",
  ggplot2.continuous.fill = "viridis"
)

scale_colour_discrete = scale_colour_viridis_d
scale_fill_discrete = scale_fill_viridis_d
```

Load key packages.

```{r}
library(tidyverse)
library(p8105.datasets)
```

Load the NYC airbnb data.

```{r}
data(nyc_airbnb)
```

Look at the data / do some cleaning.
##选择所有可能和price相关的变量做回归

```{r}
nyc_airbnb = 
  nyc_airbnb |> 
  mutate(
    stars = review_scores_location / 2
  ) |> 
  rename(
    borough = neighbourhood_group
  ) |> 
  filter(borough != "Staten Island") |> 
  select(price, stars, borough, room_type, neighbourhood)
```

Do regression!!!
##formula + data
##borough是一个categorical variable，R会把他转化成factor，并自动选择首字母排序第一的变量（Bronx）作为default variable，其余所有的variable都是和它（Bronx）做比较

```{r}
fit = lm(price ~ stars + borough, data = nyc_airbnb)
```

do some additional cleaning then refit.
##现在重新调整为Manhattan作为default variable

```{r}
nyc_airbnb |> 
  count(borough)

nyc_airbnb = 
  nyc_airbnb |> 
  mutate(
    borough = fct_infreq(borough),
    room_type = fct_infreq(room_type)
  )

fit = lm(price ~ stars + borough, data = nyc_airbnb)
```

Look at `lm` stuff

```{r, eval = FALSE}

##展示fit中包含的所有信息
summary(fit)

##展示所有信息的名称
names(summary(fit))

##单独调取其中一个信息进行查看
summary(fit)[["coefficients"]]
summary(fit)[["df"]]

##导出每个数据点对应的结果(y)
fitted.values(fit)

##导出每个数据点对应的residual的value
resid(fit)
```

Look at cleaner `lm` stuff
##`broom::tidy()`--pull out all the things that you care about(coefficient\p-value\estimate...)--用途非常广泛，tidy up almost everything, t test 什么的也能用

##`broom::glance()`--pull out the things like R^2, AIC,BIC...
```{r}

##制作一个简洁的table，只展示自己care about的信息
fit |> 
  broom::tidy() |> 
  mutate(
    term = str_replace(term, "borough", "Borough: ")
  ) |> 
  select(term, estimate, p.value) |> 
  knitr::kable(digits = 3)


fit |> 
  broom::glance()
```


## Diagnostics

Look at residuals.
##`modelr::add_residuals`将residual这一项加入到dataframe中，每个数据对应有一个residual的值，得到的结果依旧是dataframe的形式
##`modelr::add_predictions`将预测值加入到dataframe中

```{r}
nyc_airbnb |> 
  modelr::add_residuals(fit) |> 
  modelr::add_predictions(fit) |> 
  filter(resid < 1000) |> 
  ggplot(aes(x = resid)) + 
  geom_histogram()

nyc_airbnb |> 
  modelr::add_residuals(fit) |> 
  modelr::add_predictions(fit) |> 
  filter(resid < 1000) |> 
  ggplot(aes(x = borough, y = resid)) + 
  geom_violin()

nyc_airbnb |> 
  modelr::add_residuals(fit) |> 
  modelr::add_predictions(fit) |> 
  filter(resid < 1000) |> 
  ggplot(aes(x = stars, y = resid)) + 
  geom_point()
```


## Hypothesis testing

若只是想看coefficient的p-value，直接`broom::tidy()`即可

```{r}
fit |> 
  broom::tidy()
```

What about a categorical variable?

```{r}
fit_alt = lm(price ~ stars + borough + room_type, data = nyc_airbnb)
fit_null = lm(price ~ stars + borough, data = nyc_airbnb)

anova(fit_null, fit_alt) |> 
  broom::tidy()
```


## Interactions vs nested data


```{r}
fit_interactions =
  lm(price ~ stars * borough + room_type * borough, data = nyc_airbnb)


fit_interactions |> 
  broom::tidy()
```

##若只想看单独的某一个borough

Let's just look at Brooklyn first.
##`data = _`表明我使用的dataset（nyc_airbnb）放在这里,因为pipe operator会把我们给的dataframe放在之后操作的first argument中，而lm这个function的first argument并不是dataframe，而是formula，所以需要告诉the pipe operator where to put the dataframe
```{r}
nyc_airbnb |> 
  filter(borough == "Brooklyn") |> 
  lm(price ~ stars + room_type, data = _) |> ##不需要加入borough了，因为已经固定了选择Brooklyn
  broom::tidy()

nyc_airbnb |> 
  filter(borough == "Manhattan") |> 
  lm(price ~ stars + room_type, data = _) |> 
  broom::tidy()

nyc_airbnb |> 
  filter(borough == "Bronx") |> 
  lm(price ~ stars + room_type, data = _) |> 
  broom::tidy()

nyc_airbnb |> 
  filter(borough == "Queens") |> 
  lm(price ~ stars + room_type, data = _) |> 
  broom::tidy()

```

以上操作都是一样的：
Write a short function

```{r}
lm_airbnb = function(df) {
  
  lm(price ~ stars + room_type, data = df)
  
}

nyc_airbnb |> 
  filter(borough == "Queens") |> 
  lm_airbnb() |> 
  broom::tidy()
```

依旧是要每次都输入不同的df分别得出结果，不如直接iteration

Create a list of dataframes, and iterate to fit the model each time.

```{r}
nested_lm_results = 
  nyc_airbnb |> 
  nest(data = -borough) |>  ##把除了borough之外的所有变量都nest到一个dataframe中，取名叫做data，borough依旧在原dataframe中，只是没有被nest到一起
  mutate(
    fits = map(data, lm_airbnb), ##data是一个list，map会自动把list中的每一个值都放到function中进行操作然后依旧返回为list，和其他column组成dataframe
    results = map(fits, broom::tidy)
  ) |> 
  select(borough, results) |> 
  unnest(results)
```

Do some untidying.

```{r}
nested_lm_results |> 
  select(borough, term, estimate) |> 
  pivot_wider(
    names_from = term, 
    values_from = estimate
  )
```


Use an *anonymous* function instead of `lm_airbnb`
##不需要提前写下function是什么，直接在iteration的操作中写出function，也就是说这个function只在这个iteration中出现被用到，它本身并没有被专门创造和定义
```{r}
nested_lm_results = 
  nyc_airbnb |> 
  nest(data = -borough) |> 
  mutate(
    fits = map(data, \(df) lm(price ~ stars + room_type, data = df)),
    results = map(fits, broom::tidy)
  ) |> 
  select(borough, results) |> 
  unnest(results)

nested_lm_results |> 
  select(borough, term, estimate) |> 
  pivot_wider(
    names_from = term, 
    values_from = estimate
  )
```



Let's do an even more extreme example!!

```{r}
manhattan_analysis =
  nyc_airbnb |> 
  filter(
    borough == "Manhattan"
  ) |> 
  nest(data = -neighbourhood) |> 
  mutate(
    fits = map(data, \(df) lm(price ~ stars + room_type, data = df)),
    results = map(fits, broom::tidy)
  ) |> 
  select(neighbourhood, results) |> 
  unnest(results)
```

Make a plot

```{r}
manhattan_analysis |> 
  filter(term == "stars") |> 
  mutate(
    neighbourhood = fct_reorder(neighbourhood, estimate)
  ) |> 
  ggplot(aes(x = neighbourhood, y = estimate)) + 
  geom_point() + 
  theme(axis.text.x = element_text(angle = 45, hjust = 1))
```


